臺灣基隆地方法院刑事裁定
110年度聲字第841號
聲  請  人  臺灣基隆地方檢察署檢察官
受  刑  人  朱宏亮


                    （另案於法務部○○○○○○○○執行觀察勒戒中）
上列聲請人因受刑人數罪併罰有二裁判以上，聲請定其應執行之
刑（110年度執聲字第386號），本院裁定如下：
    主  文
朱宏亮犯如附表所示之罪，各處如附表所示之刑，應執行有期徒
刑參年貳月。
    理  由
一、聲請意旨略以：本件受刑人朱宏亮因竊盜等案件，先後經判
    決確定如附表，依刑法第50條第1項但書第1款、第2項，經
    受刑人請求定應執行刑，並依第53條及第51條第5 款，定其
    應執行之刑，爰依刑事訴訟法第477條第1項聲請裁定等語。
二、按依刑法第53條應依刑法第51條第5 款之規定，定其應執行
    之刑者，由該案犯罪事實最後判決法院之檢察官，聲請該法
    院裁定之；裁判確定前犯數罪者，併合處罰之。但有下列情
    形之一者，不在此限：一、得易科罰金之罪與不得易科罰金
    之罪。二、得易科罰金之罪與不得易服社會勞動之罪。三、
    得易服社會勞動之罪與不得易科罰金之罪。四、得易服社會
    勞動之罪與不得易服社會勞動之罪。前項但書情形，受刑人
    請求檢察官聲請定應執行刑者，依第51條規定定之；數罪併
    罰，有二裁判以上者，依第51條之規定，定其應執行之刑；
    宣告多數有期徒刑者，於各刑中之最長期以上，各刑合併之
    刑期以下，定其刑期，但不得逾30年，刑事訴訟法第477 條
    第1 項、刑法第50條第1 項、第2 項、第53條、第51條第5
    款分別定有明文。 
三、經查，本件受刑人朱宏亮因犯如附表所示之罪，業經本院判
    處如附表所示之刑確定在案，且經受刑人聲請檢察官定應執
    行刑等情，有上開判決、臺灣高等法院被告前案紀錄表及受
    刑人之定應執行刑聲請狀（110年度執聲字第386號卷第2頁
    ）在卷可稽，聲請人以本院為上開案件之犯罪事實最後判決
    法院，聲請定其應執行之刑，本院審核認聲請正當。又依最
    高法院110年度台抗大字第489號大法庭裁定意旨「定應執行
    刑，不僅攸關國家刑罰權之行使，於受刑人之權益亦有重大
    影響，除顯無必要或有急迫情形外，法院於裁定前，允宜予
    受刑人以言詞、書面或其他適當方式陳述意見之機會，程序
    保障更加周全。」予受刑人陳述意見之機會，經受刑人於11
    0年10月26日於本院訊問時陳述意見後，本院考量受刑人犯
    如附表所示各罪之罪名為施用毒品罪及竊盜罪，侵害法益不
    同，兼衡各犯罪罪質、時間相距、對被告施以矯正之必要性
    及被告於本院訊問程序中之意見等情，合併定如主文所示之
    應執行刑。
四、依刑事訴訟法第477條第1項，刑法第50條第1項、第2項、第
    53條、第51條第5款，裁定如主文。
中　　華　　民　　國　　110 　年　　10　　月　　29　　日
                    刑事第四庭法  官  周霙蘭
以上正本證明與原本無異。
對於本件裁定如有不服，應於收受送達後5日內，向本院提出抗
告書狀，敘述抗告之理由，抗告於臺灣高等法院。
中　　華　　民　　國　　110 　年　　10　　月　　29　　日
                              書記官  洪儀君
【附表】受刑人朱宏亮定應執行刑案件一覽表
 編          號         1        2        3  罪          名  毒品危害防制條例 毒品危害防制條例 毒品危害防制條例  宣    告    刑  有期徒刑10月 有期徒刑10月 有期徒刑10月  犯  罪  日  期  99年11月29日 100年3月9日 100年3月20日  偵查(自訴)機關  年  度  案  號  基隆地檢99年度毒偵字第2157號 基隆地檢100年度毒偵字第864號等 基隆地檢100年度毒偵字第864號等 最  後   事實審 法    院   臺灣基隆法院   臺灣基隆法院   臺灣基隆法院  案    號 100年度訴字第65號 100年度訴字第365號 100年度訴字第365號  判決日期 100年3月9日 100年7月20日 100年7月20日 確  定  判  決 法    院  臺灣基隆法院  臺灣基隆法院 臺灣基隆法院  案    號 100年度訴字第65號 100年度訴字第365號 100年度訴字第365號  確定日期 100年4月6日 100年8月22日 100年8月22日 是否為得易科罰金之案件         否         否       否 備             註  基隆地檢100年度執字第1292號 基隆地檢100年度執字第2525號 基隆地檢100年度執字第2525號   編號1至5曾定應執行有期徒刑3年確定（已執畢）   

 編          號         4        5         6  罪          名  毒品危害防制條例 毒品危害防制條例       竊盜  宣    告    刑  有期徒刑9月 有期徒刑9月 有期徒刑4月  犯  罪  日  期  100年2月20日 100年3月24日 100年3月間某日凌晨2、3時許  偵查(自訴)機關  年  度  案  號  基隆地檢100年度毒偵字第1297號 基隆地檢100年度毒偵字第1452號 基隆地檢110年度偵字第1174號 最  後   事實審 法    院   臺灣基隆法院   臺灣基隆法院   臺灣基隆法院  案    號 100年度訴字第539號 100年度訴字第582號 110年度基簡字第 295號  判決日期 100年8月26日 100年9月14日 110年5月13日 確  定  判  決 法    院   臺灣基隆法院   臺灣基隆法院   臺灣基隆法院  案    號 100年度訴字第539號 100年度訴字第582號 110年度基簡字第 295號  確定日期 100年10月3日 100年10月14日 110年6月15日 是否為得易科罰金之案件         否        否        是  備            註  基隆地檢100年度執字第2912號 基隆地檢100年度執字第3081號 基隆地檢110年度執字第1240號   編號1至5曾定應執行有期徒刑3年確定（已執畢）